臺灣高雄地方法院刑事判決　　　　　　　96年度訴字第1294號
公　訴　人　臺灣高雄地方法院檢察署檢察官
被　　　告　甲○○
上列被告因毒品危害防制條例案件，經檢察官提起公訴（96年度
毒偵字第1007、1365號）及移送併案審理（96年度毒偵字第1789
、2471、3631號），本院以簡式審判程序判決如下：
    主  文
甲○○施用第一級毒品，累犯，處有期徒刑壹年，扣案如附表編
號三、四之第一級毒品海洛因計貳小包、殘留海洛因之注射針壹
支，均沒收銷燬之。
    事  實
一、甲○○前因施用毒品案件，經本院以91年度毒聲字第130 號
    裁定送觀察、勒戒，因認有繼續施用毒品傾向，再以91年毒
    聲字第1588號裁定送強制戒治，以91年度毒聲字第1194號裁
    定停止戒治，所餘戒治期間付保護管束，於民國92年6 月10
    日保護管束期滿執行完畢；又因竊盜案件，經本院以94年度
    簡字第5078號判處有期徒刑3 月確定，於95年4 月24日縮刑
    期滿執行完畢。詎仍不知悔改，未戒除毒癮，於前述強制戒
    治執行完畢釋放後5 年內，基於施用第一級毒品海洛因之犯
    意，自95年12月31日採尿回溯24小時內之某時許起至96年2
    月27日11時採尿回溯24小時內之某時止，在其高雄縣彌陀鄉
    ○○村○○路118 號住處後方空地及其他不詳地點，以針筒
    注射方式，持續施用第一級毒品海洛因。嗣為警於附表所示
    時間、地點查獲，並扣得其所有供施用毒品所用如附表編號
    3 、4 所示之物。
二、案經高雄縣政府警察局岡山分局報請高雄地檢署檢察官偵查
    起訴及移送併案審理。
    理  由
一、被告甲○○所犯係死刑、無期徒刑、最輕本刑為3 年以上有
    期徒刑以外之罪，其於準備程序中就前揭被訴事實為有罪之
    陳述，經受命法官告知簡式審判程序之旨，並聽取其與公訴
    人之意見後，本院合議庭裁定由受命法官獨任進行審判程序
    ，合先敘明。
二、上揭犯罪事實，業據被告於本院審理時坦承不諱，且被告歷
    次為警查獲所採之尿液，經送驗結果，均呈嗎啡陽性反應，
    依序有臺灣檢驗科技股份有限公司96年1 月25日編號KＺ0000
    00 000000 號、同年月18日編號KＺ000000000000號、同年2
    月15日KＺ000000000000號、同年3 月8 日KＺ000000000000號
    濫用藥物尿液檢驗報告，及正修科技大學超微量研究科技中
    心96年3 月13日編號Ｚ000000000號檢驗報告，暨毒品案件嫌
    疑犯尿液採證檢驗對照表計5 紙附卷可稽；又扣得被告持有
    如附表編號3 、4 之疑似海洛因粉末計2 小包（重量詳如附
    表），經送高雄市立凱旋醫院鑑定結果，確呈第一級毒品海
    洛因陽性反應，依序有該醫院96年2 月26日高市凱醫驗字第
    3448號、同年4 月16日市凱醫驗字第3854號濫用藥物成品檢
    驗鑑定書各1 份在卷可佐；扣得被告持有供施用毒品所用如
    附表編號3 所示之注射針筒1 支，亦經高雄醫學大學附設中
    和紀念醫院檢出殘留有海洛因成分，有該醫院96年4 月17日
    編號0000-000號檢驗報告可證，足徵被告之自白與事實相符
    ，堪以採信。是本案事證明確，被告施用第一級毒品海洛因
    之犯行，洵堪認定。
三、按觀察、勒戒或強制戒治執行完畢釋放後，5 年內再犯毒品
    危害防制條例第10條施用毒品之罪者，應依法追訴，毒品危
    害防制條例第23條第2 項定有明文。被告前因施用毒品案件
    ，經如前揭事實欄所載送強制戒治，於92年6 月10執行完畢
    釋放等情，有本院院內索引卡紀錄表、臺灣高等法院被告前
    案紀錄表各1 份在卷可憑，被告於前述強制戒治執行完畢釋
    放後5 年內，再犯本件施用第一級毒品之罪，參照上開規定
    ，自應予追訴、處罰。
四、核被告所為，係犯毒品危害防制條例第10條第1 項之施用第
    一級毒品罪。其持有第一級毒品海洛因之低度行為，為其施
    用之高度行為所吸收，不另論罪。又毒品危害防制條例第10
    條規定之施用毒品罪，本具有因毒品成癮而反覆施用之性質
    ，構成要件本質含有「習慣性」反覆為施用行為之意涵（即
    學理上所稱之集合犯），應認將被告多次施用第一級毒品海
    洛因之犯行，評價為集合犯，論以一罪，較符社會通念。被
    告就起訴事實以外之犯行，雖未據檢察官起訴，然與起訴事
    實部分既有集合犯之實質上一罪關係，當為起訴效力所及，
    本院自得併予審理。又被告有如前開事實欄所載之犯罪科刑
    及執行紀錄，有卷附臺灣高等法院被告前案紀錄表可憑，其
    於刑之執行完畢後，5 年內再故意犯本件有期徒刑以上之罪
    ，為累犯，應加重其刑。爰審酌被告前因施用毒品案件，經
    施以強制戒治後，仍再犯本件施用毒品之罪，足見其戒絕毒
    癮之意志不堅，本不宜寬貸，惟念其犯後坦承犯行，態度良
    好，及施用毒品乃戕害自身健康，尚未直接危害他人，反社
    會性不高等一切情狀，量處如主文所示之刑，以資懲儆。又
    扣案如附表編號3 、4 所示之粉末，經鑑定確含海洛因成分
    ，業如前述，其包裝袋因與其上殘留之毒品難以析離，均應
    依毒品危害防制條例第18條第1 項前段規定，不論屬於被告
    所有與否，宣告沒收銷燬之；至送鑑耗用之海洛因既已滅失
    ，自無庸再予宣告沒收銷燬。至扣案如附表編號3 所示注射
    針筒1 支，其上殘留有海洛因成分，前已敘明，則該針筒因
    與其上附著之毒品難以析離，應整體視為毒品，不論屬於被
    告所有與否，同應依上開規定，併為沒收銷燬之諭知。
據上論斷，應依刑事訴訟法第299 條第1 項前段、第273 條之1
第1 項，毒品危害防制條例第10條第1 項、第18條第1 項前段，
刑法第11條、第47條第1 項，判決如主文。
本案經檢察官乙○○到庭執行職務。
中　　華　　民　　國　　96　　年　　5 　　月　　14　　日
                  刑事第十五庭  法　官  周宛瑩
以上正本證明與原本無異。
如不服本判決，應於判決送達後10日內，向本院提出上訴狀。
                                書記官  彭帥雄
中　　華　　民　　國　　96　　年　　5 　　月　　14　　日
附表：
┌──┬───────────┬─────────────┬──────┐
│編號│查獲時間、地點        │扣案物                    │偵查案號    │
├──┼───────────┼─────────────┼──────┤
│1   │96年12月31日3 時40分許│                          │96年度毒偵字│
│    │、高雄縣岡山鎮○○○路│                          │第1007號    │
│    │18之6 號宏鍍企業公司廠│                          │            │
│    │房內                  │                          │            │
├──┼───────────┼─────────────┼──────┤
│2   │96年1 月11日17時許、高│                          │96年度毒偵字│
│    │雄縣彌陀鄉○○村○○路│                          │第1365號    │
│    │某處空屋              │                          │            │
├──┼───────────┼─────────────┼──────┤
│3   │96年2 月4 日15時許、高│海洛因1 包（驗前淨重0.02公│96年度毒偵字│
│    │雄縣彌陀鄉○○村○○路│克、驗後淨重0.001 公克）、│第1789號    │
│    │118 號住處後方空地    │注射針筒1支               │            │
├──┼───────────┼─────────────┼──────┤
│4   │96年2 月11日18時30分許│海洛因1 包（驗前淨重0.078 │96年度毒偵字│
│    │、高雄縣彌陀鄉螺底村樂│公克、驗後淨重0.055 公克）│第2471號    │
│    │安路114 號前          │                          │            │
├──┼───────────┼─────────────┼──────┤
│5   │96年2 月27日11時許、高│                          │96年度毒偵字│
│    │雄縣政府警察局岡山分局│                          │第3631號    │
│    │採尿室                │                          │            │
└──┴───────────┴─────────────┴──────┘
附錄本件論罪法條：
毒品危害防制條例第10條
施用第一級毒品者，處6 月以上5 年以下有期徒刑。
施用第二級毒品者，處3 年以下有期徒刑。
